臺灣新竹地方法院刑事判決　　　　　　100年度簡上字第161號
上　訴　人　臺灣新竹地方法院檢察署檢察官
上　訴　人
即　被　告　萬治華
上　訴　人
即　被　告　江秀諮
上　二　人
選任辯護人 孫寅律師
　　　　　 周珊如律師
上列上訴人因被告犯妨害婚姻案件，不服本院竹東簡易庭100 年
度竹東簡字第53號中華民國100 年7 月29日第一審刑事簡易判決
（聲請案號：100 年度偵字第2696號），提起上訴，本院管轄之
    主  文
上訴駁回。
萬治華、江秀諮均緩刑貳年，且均應依本院100 年度簡附民上字
第11號和解筆錄內容，即如附表所示之支付方式，向鐘裕勝支付
如附表所示之金額。
    事  實
一、江秀諮與鐘裕勝於民國97年10月12日結婚，為有配偶之人（
    嗣於100 年10月24日離婚），萬治華與江秀諮為同事，明知
    江秀諮為有配偶之人，2 人仍分別基於通姦及相姦之單一接
    續犯意，自民國100 年1 月中旬某日起至100 年3 月2 日23
    時止，在江秀諮位於新竹縣寶山鄉○○○街55號A2室居所處
    ，為性交行為至少5 次，最後1 次係於100 年3 月2 日23時
    許，在江秀諮上址居所為性交行為。嗣於100 年3 月3 日2
    時30分，鐘裕勝在前址發現上情並報警處理，扣得衛生紙團
    1 團（未入庫），始悉上情。
二、案經鐘裕勝訴由新竹縣政府警察局竹東分局報請臺灣新竹地
    方法院檢察署檢察官偵查聲請簡易判決處刑。
    理  由
一、按刑事訴訟法第159 條第1 項雖規定，被告以外之人於審判
    外之言詞或書面陳述，除法律有規定外，不得作為證據。惟
    同法第159 條之5 第1 項、第2 項已規定，經當事人於審判
    程序同意作為證據，法院審酌該言詞陳述或書面陳述作成時
    之情況，認為適當者，亦得為證據。又當事人、代理人或辯
    護人於法院調查證據時，知有第159 條第1 項不得為證據之
    情形，而未於言詞辯論終結前聲明異議者，視為有前項之同
    意（指同條第1 項之同意作為證據），此乃第159 條第1 項
    所容許，得作為證據之例外規定之一。查本案所據以認定被
    告2 人犯罪事實之供述證據及非供述證據，除公務員職務上
    製作之紀錄文書，並無顯不可信之情況，依刑事訴訟法第15
    9 條之4 第1 款規定，有證據能力外，其餘亦屬傳聞證據部
    分，檢察官、被告2 人及其選任辯護人於本院準備程序中均
    表示沒有意見，且迄於言詞辯論終結前亦未聲明異議。本院
    審酌上開證據資料製作時之情況，尚無違法不當及證明力明
    顯過低之瑕疵，亦認為以之作為證據應屬適當，故揆諸前開
    規定，爰依刑事訴訟法第159 條之5 規定，認前揭證據資料
    均有證據能力。
二、訊據被告萬治華、江秀諮於警詢、偵訊及本院準備程序、審
    理中均就前揭犯罪事實自白認罪，核與告訴人鐘裕勝於警詢
    中所為指訴相符（見臺灣新竹地方法院檢察署100 年度偵字
    第2696號偵查卷【以下簡稱偵查卷】第18至21頁，以下均稱
    鐘裕勝），另有新竹縣政府警察局竹東分局100 年3 月3 日
    凌晨2 時30分至3 時0 分扣押筆錄（受執行人江秀諮）、扣
    押物品目錄表各1 份、新竹縣政府警察局竹東分局現場採證
    照片6 張（見偵查卷第22至25頁、第26至28頁）、被告江秀
    諮個人基本資料查詢結果1 紙（見本院100 年度竹東簡字第
    53 號 卷第7 頁）在卷可稽，足認被告2 人前揭具任意性之
    自白，與事實相符，而屬可信。綜上所述，本件事證明確，
    被告2 人犯行洵堪認定，應依法論科。
三、核被告江秀諮所為，係犯刑法第239 條前段之通姦罪嫌、被
    告萬治華係犯刑法第239 條後段之相姦罪嫌。上開被告2 人
    所為通姦、相姦行為雖有數次，然其密集發生於100 年1 月
    中旬某日至3 月2 日23時之期間，地點均屬同一，相姦、通
    姦之對象同屬一人，且通姦、相姦所欲達成之目的亦屬相同
    ，亦即，其所破壞之法益仍屬同一，是該多次通姦、相姦之
    行為，獨立性極為薄弱，依一般社會觀念難以強行分離，顯
    係基於單一犯意接續所為，侵害同一法益，為接續犯，均屬
    單純一罪。
四、原審適用上開規定，並審酌被告江秀諮為有配偶之人，竟不
    思對其配偶即鐘裕勝忠誠以待，而與其他男子為婚外之性行
    為，破壞夫妻間對婚姻之信賴與歸屬感；被告萬治華則明知
    被告江秀諮係有配偶之人，竟與被告江秀諮相姦，破壞鐘裕
    勝之家庭和諧，足生損害於鐘裕勝婚姻生活之圓滿安全幸福
    ，實屬非議，暨其等之生活狀況、智識程度及被告2 人於犯
    後均坦承犯行等一切情狀，援引刑事訴訟法第449 條第1 項
    前段、第454 條第2 項，刑法第239 條、第41條第1 項前段
    ，逕以簡易判決各量處被告有期徒刑4 月之刑，並均諭知易
    科罰金之折算標準，其認事用法並無違誤，量刑亦屬妥適。
    檢察官上訴意旨固略以：「被告2 人多次相姦、通姦行為，
    造成鐘裕勝婚姻無可挽回，且被告江秀諮案發後避不見面，
    未與鐘裕勝聯繫和解，並與被告萬治華出雙入對，顯見被告
    2 人毫無悔意，原審量刑嫌屬過輕」等語，而被告2 人上訴
    意旨則略以：「原審量刑過重」等語，惟查，原審就上開情
    節已大致審酌，且相姦罪法定刑為1 年以下有期徒刑，綜合
    全部情節，原審所為量刑，亦屬妥適，公訴人上訴請求從重
    量刑，被告2 人上訴請求從輕量刑，均為無理由，而均應予
    駁回上訴。
五、末查，被告萬治華、江秀諮前均未曾因故意犯罪受有期徒刑
    以上刑之宣告，有臺灣高等法院被告前案紀錄表2 份在卷足
    按。渠等因一時失慮致罹刑章，且被告2 人業於100 年10月
    21日與鐘裕勝以新臺幣（下同）60萬元達成和解，並已於10
    0 年10月31日、同年11月30日各給付24萬元、3 萬元予鐘裕
    勝，有本院100 年度簡附民上字第11號和解筆錄影本、書記
    官處分書各1 份、本院100 年11月15日上午11時55分公務電
    話紀錄表（受話人鐘裕勝）1 紙（見本院100 年度簡上字第
    161 號卷第51頁）、中國信託100 年10月31日、100 年11月
    30日匯款申請書影本各1 紙（見本院100 年度簡上字第161
    號卷第41頁、第42頁、第51頁、第54頁、第73頁）在卷可查
    ，足認被告2 人經此次偵審程序，已知所警惕，並有意彌補
    鐘裕勝部分損失，信無再犯之虞，本院認其所受宣告之刑以
    暫不執行為適當，爰依刑法第74條第1 項第1 款之規定，併
    予宣告緩刑2 年；且依同法第74條第2 項第3 款之規定，命
    被告應依上開100 年度簡附民上字第11號和解筆錄內容，即
    如附表所示之支付方式，向鐘裕勝支付如附表所示之金額，
    此部分依刑法第74條第4 項規定得為民事強制執行名義，又
    依同法第75條之1 第1 項第4 款規定，受緩刑之宣告而違反
    上開本院所定負擔情節重大，足認原宣告之緩刑難收其預期
    效果，而有執行刑罰之必要者，得撤銷其宣告，併為說明。
六、至於扣案之衛生紙1 團，固據被告萬治華供稱該物為性交行
    為所使用之物，然被告江秀諮則始終否認之，又無其他積極
    證據足認係屬被告2 人供本案犯罪所用之物，爰不予宣告沒
    收，亦附此敘明。
據上論斷，應依刑事訴訟第455 條之1 第1 項、第3 項、第368
條，刑法第74條第1 項第1 款、第2 項第3 款，判決如主文。
本案經檢察官黃依琳到庭執行職務。
中    華    民    國   100    年    12    月    14    日
                  刑事第四庭  審判長  法  官  黃美文
                                      法  官  林建鼎
                                      法  官  張詠晶
不得上訴
以上正本係照原本作成
中    華    民    國   100    年    12    月    14    日
                                      書記官  蕭汝芳
附表：
┌────┬─────────┬────────────────┐
│被 害 人│應 支 付 之 金 額 │支     付     方     式         │
│        │（新  臺  幣）    │                                │
├────┼─────────┼────────────────┤
│鐘裕勝  │被告萬治華與江秀諮│一、民國100 年10月31日前給付新臺│
│        │應連帶支付新臺幣60│    幣24萬元，匯入鐘裕勝指定之帳│
│        │萬元              │    戶。                        │
│        │                  │二、自民國100 年11月30日起至101 │
│        │                  │    年10月30日止，每月30日前給付│
│        │                  │    新臺幣3 萬元，共計12次，匯入│
│        │                  │    鐘裕勝所指定之帳戶，如有一期│
│        │                  │    未履行，視為全部到期。      │
│        │                  │                                │
│        │                  │                                │
│        │                  │                                │
└────┴─────────┴────────────────┘
附錄法條：
中華民國刑法(94.02.02)第239條
（通姦罪）
有配偶而與人通姦者，處 1 年以下有期徒刑。其相姦者亦同。